臺灣高等法院臺南分院刑事裁定
110年度抗字第75號
抗  告  人  
即 受刑 人  張俊國


                  （另案現於法務部○○○○○○○○○執                      行中）
上列抗告人因違反森林法等案件，不服臺灣雲林地方法院中華民
國110年1月12日定應執行刑之裁定（109年度聲字第1215號），
提起抗告，本院裁定如下：
    主  文
抗告駁回。
    理  由
一、原裁定意旨略以：抗告人即受刑人張俊國所犯如附表編號1
    至5所示各罪，分別經法院判處如附表編號1至5所示之刑，
    均已確定，其中附表編號1至4所示之罪刑，經臺灣雲林地方
    法院以109年度聲字第480號裁定應執行有期徒刑1年4月確定
    ，又其中所犯附表所示各罪合併定刑時，固有刑法第50條第
    1項但書第1款所定之情形，惟因抗告人已請求檢察官聲請定
    應執行之刑，是聲請人以原審法院為犯罪事實最後判決之法
    院而為聲請，應予准許。爰審酌抗告人所犯如附表編號1至3
    之罪，均為施用第二級毒品罪，犯罪性質相同，屬戕害自我
    身心健康之行為，而與附表編號4、5分別為竊盜罪、竊取森
    林主產物貴重木罪之行為態樣、侵害法益及危害程度有所不
    同，且各罪犯罪時間於民國106年10月3日至107年6月17日間
    ，是斟酌抗告人所犯上開各罪責任非難重複程度，兼顧其所
    犯數罪反應出之人格特性及犯罪傾向、施以矯正之必要性、
    日後復歸社會更生等情狀，於各罪定應執行刑之外部界限（
    即各宣告刑中刑期最長之有期徒刑1年3月以上，各刑合併之
    有期徒刑3年4月），及不利益變更禁止（附表編號1至4之罪
    曾經定應執行有期徒刑1年4月，加計附表編號5之罪宣告刑
    ，總和為有期徒刑2年7月）之內部界限，定其應執行為有期
    徒刑2年3月等語。
二、抗告意旨略以：抗告人所犯如附表編號1至5所示之罪刑，經
    原審法院裁定應執行有期徒刑2年3月，與其他另案經法院裁
    定應執行刑所減之刑度相比，本件定應執行刑之刑度過重，
    違反罪責相當原則，請從輕定應執行有期徒刑1年11月之裁
    定，讓抗告人早日返家照顧小孩等語。
三、按數罪併罰有二裁判以上宣告多數有期徒刑者，於各刑中之
    最長期以上，各刑合併之刑期以下，定其應執行之刑期。但
    不得逾30年。又數罪併罰，有二裁判以上者，依刑法第51條
    之規定，定其應執行之刑，刑法第50條、第51條第5款、第5
    3條規定甚明。又執行刑之量定，係事實審法院自由裁量之
    職權，倘其所酌定之執行刑，並未違背刑法第51條各款所定
    之方法或範圍（即法律之外部性界限），亦無明顯違背公平
    、比例原則或整體法律秩序之理念（即法律之內部性界限）
    者，即難任意指為違法或不當。復按，個案之裁量判斷，除
    非有全然喪失權衡意義或其裁量行使顯然有違比例、平等諸
    原則之裁量權濫用之情形，否則縱屬犯罪類型雷同，仍不得
    將不同案件裁量之行使比附援引為本案之量刑輕重比較，以
    視為判斷法官本於依法獨立審判之授權所為之量刑裁奪有否
    裁量濫用之情事（最高法院106年度台抗字第708號裁定意旨
    參照）。
四、經查：抗告人因犯施用第二級毒品、竊盜及森林法第52條第
    3項、第1項第4款、第6款之竊取森林主產物貴重木等5罪，
    經法院分別判處如附表編號1至5所示之刑（除附表編號4「
    宣告刑」欄應補充「如易科罰金，以新臺幣壹仟元折算壹日
    」外，餘詳如附表編號1至5所示），均經確定在案，此有附
    表編號1至5所示各罪之判決書及臺灣高等法院被告前案紀錄
    表在卷可憑。抗告人所犯如附表編號1至3、5所示之罪所處
    之刑不得易科罰金，而如附表編號4所示之罪所處之刑則得
    易科罰金，依刑法第50條第1項但書、第2項之規定，除經抗
    告人請求檢察官聲請合併定其應執行之刑，否則上開各罪刑
    應不得併合處罰，而使抗告人喪失易科罰金之利益。惟抗告
    人就如附表編號1至5所示各罪刑，業已請求檢察官聲請合併
    定其應執行之刑，此有抗告人於109年12月21日出具之刑法
    第50條第1項但書案件是否請求定應執行刑調查表（見原審
    卷第45頁）在卷可稽，本件符合刑法第50條第2項之規定，
    自得合併定應執行刑。又抗告人所犯如附表編號1至5所示各
    罪刑，其中如附表編號1至4所示各罪刑，前經臺灣雲林地方
    法院以109年度聲字第480號裁定應執行有期徒刑1年4月確定
    ，是就附表所示之罪刑再為定應執行刑之裁判時，除不得逾
    越刑法第51條第5款所定法律之外部界限外，亦應受內部界
    限之拘束，即不得重於上開所定之應執行刑有期徒刑1年4月
    ，與尚未合併定應執行刑之有期徒刑1年3月(附表編號5)加
    計後之總和，即2年7月。準此，因上述罪刑合乎數罪併罰之
    要件，經檢察官向原審聲請定其應執行刑，原審審核後，認
    檢察官之聲請為正當，而裁定附表編號1至5所示各罪，定其
    應執行刑為有期徒刑2年3月。原裁定以抗告人所犯如附表編
    號1至5所示各罪之宣告刑為基礎，合併定其應執行之刑為有
    期徒刑2年3月，係在附表編號1至5所示罪刑中之最長刑期1
    年3月以上，前述2年7月以下，並未逾越刑法第51條第5款所
    定之方法與範圍，從形式上觀察，並未逾越法律外部性界限
    及定執行刑之恤刑目的，另考量附表編號1至5所示各罪之犯
    罪時間、犯罪之同質性以及定應執行刑之限制加重原則，兼
    顧刑罰衡平之要求及矯正受刑人之目的，亦無違反法律內部
    性界限之情事，原審裁定自難認其裁量權之行使，有何違法
    或不當之處。又抗告意旨所列舉法院其他案件所定之應執行
    刑，因個案具體情節容有不同，洵難比附援引，而執為判斷
    法官本於依法獨立審判之授權所為之量刑裁奪有否裁量濫用
    之情事，此與所謂相同事務應為相同處理，始符合比例原則
    與平等原則之概念，迥然有別。綜上，抗告意旨指摘原裁定
    未適法為執行刑裁量權之行使，揆諸上揭說明，其抗告為無
    理由，應予駁回。至附表編號5併科罰金部分，並無數罪併
    罰有二裁判以上，而須定其應執行刑之情形，自不生定其應
    執行刑之問題，罰金刑部分應依其原宣告之刑執行之，附此
    敘明。
五、據上論斷，應依刑事訴訟法第412條，裁定如主文。
中    華    民    國   110    年    2     月    3     日
                  刑事第四庭    審判長法　官  郭玫利
                                      法　官  曾子珍
                                      法　官  陳金虎
以上正本證明與原本無異。
如不服本裁定，應於收受本裁定後五日內向本院提出抗告狀。
                              　　　　書記官  蘇文儀
中　　華　　民　　國　　110 　年　　2 　　月　　3 　　日